# 收到视同销售发票该如何做账？

提问人：kafan 时间：2017-11-27 11:16:29
公司的车购买商业险，保险公司赠送了交强险 假设商业险 2000 ，交强险 1000 ，车船税 200 公司一共支付 2200 元 保险公司开了一张商业险专票 2000 （税 113 ） 又给我们一张交强险专票 1000 （增值税 57 ，备注栏备注车船税 200 ）
我们该怎么入账呢？ 交强险不入账的话车船税 200 没法记，增值税进项还会形成滞留票 入账的话记到哪里？营业外收入？可是我们没收到钱啊？对应科目又该记到哪里 哎一般视同销售也没有开发票的啊，实在不知道怎么处理，请教大家！

回答人：chenyiwei
按实际支付的价款减去可抵扣的增值税进项税额后的不含税金额入账。同时对所取得的专用发票（不论是否抵扣）均需进行认证。